utilities/dictionaries/ltg_LTG-Latgalian.aff
SFX i ateit  otūtīs  ateit  is:0xtaa
SFX i aksteit  okstūs    aksteit  is:1vta0  #laksteit - lokstu
SFX i aksteit  okstīs    aksteit  is:2vta0
SFX i aksteit  okstās    aksteit  is:3xta0
SFX i aksteit  okstomīs  aksteit  is:1dta0
SFX i aksteit  okstotīs  aksteit  is:2dta0
SFX i aksteit  okstitīs  aksteit  is:2dtap
SFX i aksteit  okstūtīs  aksteit  is:0xtaa
SFX i aļsteit  olstūs    aļsteit  is:1vta0  #smaļsteit - smolstu
SFX i aļsteit  olstīs    aļsteit  is:2vta0
SFX i aļsteit  olstās    aļsteit  is:3xta0
SFX i aļsteit  olstomīs  aļsteit  is:1dta0
SFX i aļsteit  olstotīs  aļsteit  is:2dta0
SFX i aļsteit  olstitīs  aļsteit  is:2dtap
SFX i aļsteit  olstūtīs  aļsteit  is:0xtaa
SFX i eit  ūs    [^kļ]steit  is:1vta0  #   buorsteit, laisteit
SFX i eit  īs    [^kļ]steit  is:2vta0
SFX i eit  ās    [^kļ]steit  is:3xta0
SFX i eit  omīs  [^kļ]steit  is:1dta0
SFX i eit  otīs  [^kļ]steit  is:2dta0
SFX i eit  itīs  [^kļ]steit  is:2dtap
SFX i eit  ūtīs  [^kļ]steit  is:0xtaa
SFX i ibēt  ybūs    ibēt  is:1vta0  #gribēt - grybu
SFX i ēt    īs      ibēt  is:2vta0
SFX i ibēt  ybās    ibēt  is:3xta0
SFX i ēt    imīs    ibēt  is:1dta0
SFX i ēt    itīs    ibēt  is:2dta0
SFX i ibēt  ybātūs  ibēt  is:0dtav
SFX i ibēt  ybūtīs  ibēt  is:0xtaa
SFX i icēt  ycūs    icēt  is:1vta0  #ticēt - tycu
SFX i ēt    īs      icēt  is:2vta0
SFX i ēt    ās      icēt  is:3xta0
SFX i ēt    imīs    icēt  is:1dta0
SFX i ēt    itīs    icēt  is:2dta0
SFX i icēt  ycātūs  icēt  is:0dtav
SFX i icēt  ycūtīs  icēt  is:0xtaa
SFX i ēdēt  iežūs   ēdēt  is:1vta0  #sēdēt - siežu
SFX i ēdēt  iedīs   ēdēt  is:2vta0
SFX i ēt    ās      ēdēt  is:3xta0
SFX i ēt    imīs    ēdēt  is:1dta0
SFX i ēt    itīs    ēdēt  is:2dta0
SFX i ēdēt  ādātūs  ēdēt  is:0dtav
SFX i ēdēt  iežūtīs ēdēt  is:0xtaa
SFX i edzēt adzūs   edzēt  is:1vta0  #redzēt - radzu
SFX i ēt    īs      edzēt  is:2vta0
SFX i ēt    ās      edzēt  is:3xta0
SFX i ēt    imīs    edzēt  is:1dta0
SFX i ēt    itīs    edzēt  is:2dta0
SFX i edzēt adzātūs edzēt  is:0dtav
SFX i edzēt adzūtīs edzēt  is:0xtaa
SFX i lēt   ļūs    lēt  is:1vta0  #gulēt - guļu
SFX i lēt   īs     lēt  is:2vta0
SFX i ēt    ļās    lēt  is:3xta0
SFX i ēt    imīs   lēt  is:1dta0
SFX i ēt    itīs   lēt  is:2dta0
SFX i ēt    ātūs   lēt  is:0dtav
SFX i lēt   ļūtīs  lēt  is:0xtaa
SFX i inēt  ynūs    inēt  is:1vta0  #minēt - mynu
SFX i inēt  īs      inēt  is:2vta0
SFX i ēt    ās      inēt  is:3xta0
SFX i ēt    imīs    inēt  is:1dta0
SFX i ēt    itīs    inēt  is:2dta0
SFX i inēt  ynātūs  inēt  is:0dtav
SFX i inēt  ynūtīs  inēt  is:0xtaa
SFX i duot žūs   duot  is:1vta0  #dzīduot - dzīžu, rauduot - raužu
SFX i uot  īs    duot  is:2vta0
SFX i uot  ās    duot  is:3xta0
SFX i duot žomīs duot  is:1dta0
SFX i duot žotīs duot  is:2dta0
SFX i uot  itīs  duot  is:2dtap
SFX i 0    ūs    duot  is:0dtav
SFX i uot  ūtīs  duot  is:0xtaa
SFX i uot  ūs   nuot  is:1vta0  #zynuot - zynu
SFX i uot  īs   nuot  is:2vta0
SFX i uot  ās   nuot  is:3xta0
SFX i uot  omīs nuot  is:1dta0
SFX i uot  otīs nuot  is:2dta0
SFX i uot  itīs nuot  is:2dtap
SFX i 0    ūs   nuot  is:0dtav
SFX i uot  ūtīs nuot  is:0xtaa
#muocēt
#derēt
#tecēt


# Tagadnes un pagātnes aktīvie un pasīvie lokāmie divdabji
# Tāpat kā latviešu literārajā valodā ari latgaliešu rakstu valodā plaši lieto tagadnes un pagātnes aktīvos
# un pasīvos lokāmos divdabjus, kas vienskaitļa nominatīvā beidzas šādi:
# -ūšs, -ūša, -ūšais, -ūšuo, piemēram, dylstūšs, dyktūšais, dylstūša, dylstū-šuo; takūšs, takūšais, takūša, takūšuo;
# -s, -use, -ais, -ušuo, piemēram, pīredziejs, pīredziejušais, pīredziejuse, pīredziejušuo;
#      dzims, dzymuse, dzymušais, dzymušuo;
# -ams, -ama, -amais, -amuo, piemēram, nasams, nasamais, nasama, nasamuo; pļaunams, pļaunamais, pļaunama, pļaunamuo;
# -oms, -oma, -omais, -omuo, piemēram, gaidoms, gaidomais, gaidoma, gaidomuo; zynoms, zynomais, zynoma, zynomuo;
# -ts, -ta, -tais, -tuo, piemēram, dūts, dūtais, dūta, dūtuo; siļdeits, siļdei-tais, siļdeita, siļdeituo.


#II konj
#2011-09-07
#dalykts nu I konj tys, kas naīt škārsom ar IIk
#pļaut, kraut, raut, saut, ļaut, giut, šyut, skrīt, slīt, sīt
#segt,[egt],[gt],[egt],[egt],[egt],[gt],[egt],[egt],[gt],,adzu,dz,adz,adzam,adzat,dzit,agtu,adzūt
#bēgt,[ēgt],[gt],[ēgt],[ēgt],[ēgt],[ēgt],--,[ēgt],[ēgt],,āgu,dz,āg,āgam,āgat,iedzit,āgtu,āgūt
#jiugt,[gt],[gt],[gt],[gt],[gt],[gt],--,[gt],[g]t,,dzu,dz,dz,dzam,dzat,dzit,u,dzūt
#snigt,[igt],[igt],[igt],[igt],[igt],[igt],--,[igt],[igt],,īgu,īdz,īg,īgam,īgat,īdzit,ygtu,īgūt
#migt,[igt],[igt],[igt],[igt],[igt],[igt],--,[igt],[igt],,īgu,īdz,īg,īgam,īgat,īdzit,ygtu,īgūt
#2011-09-28
#rīt,[īt],[īt],[īt],[īt],[īt],[īt],--,[īt],eju,ej,ej,ejam,ejat,ejit,u,ejūt
#2011-10-16
#treit,[eit],[eit],[eit],[eit],[eit],[eit],--,[eit],ynu,in,yn,ynam,ynat,init,u,ynūt
#teit,[eit],[eit],[eit],[eit],[eit],[eit],--,[eit],ynu,in,yn,ynam,ynat,init,u,ynūt
#meit,[eit],[eit],[eit],[eit],[eit],[eit],--,[eit],ynu,in,yn,ynam,ynat,init,u,ynūt
#cept,[ept],[t],[ept],[ept],[ept],[t],--,[ept],apu,--,ap,apam,apat,it,u,apūt
#grimt,[imt],[imt],[imt],[imt],[imt],[imt],--,[imt],ymstu,ymsti,ymst,ymstam,ymstat,ymstit,ymtu,ymstūt
#dzimt,[imt],[imt],[imt],[imt],[imt],[imt],--,[imt],ymstu,ymsti,ymst,ymstam,ymstat,ymstit,ymtu,ymstūt
#saukt,[kt],[kt],[kt],[kt],[kt],[kt],--,[kt],cu,c,c,cam,cat,cit,u,cūt
#lēkt,[ēkt],[kt],[ēkt],[ēkt],[ēkt],[kt],[ēkt],[ēkt],ācu,c,āc,ācam,ācat,cit,āktu,ācūt
#viļkt,[iļkt],[iļkt],[iļkt],[iļkt],[iļkt],[iļkt],[iļkt],[iļkt],alku,eļc,alk,alkam,alkat,eļcit,ylktu,alkūt
#sarkt,[arkt],[arkt],[arkt],[arkt],[arkt],[arkt],--,[arkt],orkstu,orksti,orkst,arkstam,arkstat,orkstit,orktu,orkstūt
#vērt,[ērt],[ērt],[ērt],[ērt],[ērt],[ērt],[ērt],[ērt],eru,er,er,eram,erat,erit,ārtu,erūt
#dūrt,[ūrt],[ūrt],[ūrt],[ūrt],[ūrt],[ūrt],--,[ūrt],uru,ur,ur,uram,urat,urit,u,urūt
#tikt,[ikt],[ikt],[ikt],[ikt],[ikt],[ikt],--,[ikt],eiku,eic,eik,eikam,eikat,eicit,yktu,eikūt
#likt,[ikt],[kt],[ikt],[ikt],[ikt],[kt],[ikt],[ikt],īku,īc,īk,īkam,īkat,cit,yktu,īkūt
#rast,[ast],[ast],[ast],[ast],[ast],[ast],--,[ast],ūdu,ūdi,ūd,ūdam,ūdat,ūdit,ostu,ūdūt
#nest,[est],[t],[est],[est],[est],[t],[est],[est],asu,--,as,asam,asat,it,astu,asūt
#mest,[est],[st],[est],[est],[est],[st],[est],[est],atu,t,at,atam,atat,tit,astu,atūt
#vest,[est],[st],[est],[est],[est],[st],[est],[est],adu,d,ad,adam,adat,dit,astu,adūt
#brist,[ist],[ist],[ist],[ist],[ist],[ist],--,[ist],īnu,īni,īn,īnam,īnat,īnit,ystu,īnūt
#krist,[ist],[ist],[ist],[ist],[ist],[ist],--,[ist],eitu,eit,eit,eitam,eitat,eitit,ystu,eitūt
#sist,[ist],[st],[ist],[ist],[ist],[st],[ist],[ist],ytu,t,yt,ytam,ytat,tit,ystu,ytūt

#vēl juolīk
#byut,00,00,00,00,00,00,[t],00,asmu,esi,ir,asam,asat,esit,u,asūt
#īt,   [t],00,--,[t],[t],00,--,[t],mu,ej,--,mom,mot,ejit,u,mūt
